SLIMANE SARRA

UX & UI DESIGNER

CONTACT

- @ sarraslimane97@gmail.com
- 3461601227
- Monza, Italy
- in SarraSlimane



Portfolio

Education

Laurea magistrale in Teorie e tecnologie della comunicazione.

2020-2022

Laurea triennale in Comunicazione, innovazione e multimedialità.

2016-2020

Skills

UX Design

UI Design

Wireframing

Figma

Illustration

Languages

Italiano

Madrelingua

Arabo

Madrelingua

Inglese

Intermedio



Profile

Sono una giovane UX UI designer.

La mia più grande passione è il mondo del design che si esprime attraverso la creatività e la funzionalità.

La mia motivazione principale è riuscire a semplificare l'esperienza utente e risolvere problemi di usabilità.

Work Experience

Ottobre 2022 - Present

Junior product designer | UX/UI Designer

Cortilia.

In generale mi sono occupata di:

- Raccogliere e valutare i requisiti degli utenti in collaborazione con product manager, ingegneri, sviluppatori e progettisti;
- illustrare idee progettuali utilizzando flussi di utenti, percorsi dei clienti, wireframe e prototipi;
- progettare gli elementi grafici dell'interfaccia utente, tenendo sempre presente l'ottimizzazione del tasso di conversione;
- sviluppare mockup e prototipi dell'interfaccia utente che illustrino chiaramente il funzionamento e l'aspetto del prodotto;
- creare asset grafici originali, ottimizzati per il loro utilizzo finale;
- testare e convalidare ogni nuova funzionalità per garantire un'esperienza utente coerente e coinvolgente;
- ricercare, identificare e risolvere i problemi di UX;
- aiutare a costruire, mantenere ed evolvere il Design System di Cortilia ;

Aprile 2022 - Luglio 2022

Junior UX/UI Designer

Macai.

Sviluppo di progetti UX: gestione delle fase di analisi e research, progettazione di architetture informative e alberature di navigazione.

Sviluppo di progetti UI: Organizzazione di

design system, sviluppo interfacce e componenti e completamento della fase di validazione.

